Config:
  hfst:
    Gen: ../../../src/generator-gt-norm.hfst
    Morph: ../../../src/analyser-gt-norm.hfst
  xerox:
    Gen: ../../../src/generator-gt-norm.xfst
    Morph: ../../../src/analyser-gt-norm.xfst
    App: lookup


# Comments after each noun:
# ok = checked against 
# ? = not checked

# Pronouns.

Tests:
  Pronoun - mån: # Personal
    mån+Pron+Pers+Sg1+Nom: mån 
    mån+Pron+Pers+Sg1+Gen: muv
    mån+Pron+Pers+Sg1+Acc: muv
    mån+Pron+Pers+Sg1+Ine: mujna 
    mån+Pron+Pers+Sg1+Ill: munji
    mån+Pron+Pers+Sg1+Ela: mujsta
    mån+Pron+Pers+Sg1+Com: mujna 
    mån+Pron+Pers+Du1+Nom: [måj, mådja]
    mån+Pron+Pers+Du1+Gen: munnu
    mån+Pron+Pers+Du1+Acc: munnuv
    mån+Pron+Pers+Du1+Ine: munnun
    mån+Pron+Pers+Du1+Ill: munnuj
    mån+Pron+Pers+Du1+Ela: munnus
    mån+Pron+Pers+Du1+Com: munnujn
    mån+Pron+Pers+Pl1+Nom: [mij, midja]
    mån+Pron+Pers+Pl1+Gen: mijá
    mån+Pron+Pers+Pl1+Acc: mijáv
    mån+Pron+Pers+Pl1+Ine: miján
    mån+Pron+Pers+Pl1+Ill: midjij
    mån+Pron+Pers+Pl1+Ela: mijás
    mån+Pron+Pers+Pl1+Com: mijáj
    dån+Pron+Pers+Sg2+Nom: dån 
    dån+Pron+Pers+Sg2+Gen: duv
    dån+Pron+Pers+Sg2+Acc: duv
    dån+Pron+Pers+Sg2+Ine: dujna 
    dån+Pron+Pers+Sg2+Ill: dunji
    dån+Pron+Pers+Sg2+Ela: dujsta
    dån+Pron+Pers+Sg2+Com: dujna 
    dån+Pron+Pers+Du2+Nom: [dåj, dådja]
    dån+Pron+Pers+Du2+Gen: dunnu
    dån+Pron+Pers+Du2+Acc: dunnuv
    dån+Pron+Pers+Du2+Ine: dunnun
    dån+Pron+Pers+Du2+Ill: dunnuj
    dån+Pron+Pers+Du2+Ela: dunnus
    dån+Pron+Pers+Du2+Com: dunnujn
    dån+Pron+Pers+Pl2+Nom: [dij, didja]
    dån+Pron+Pers+Pl2+Gen: dijá
    dån+Pron+Pers+Pl2+Acc: dijáv
    dån+Pron+Pers+Pl2+Ine: diján
    dån+Pron+Pers+Pl2+Ill: didjij
    dån+Pron+Pers+Pl2+Ela: dijás
    dån+Pron+Pers+Pl2+Com: dijáj
    sån+Pron+Pers+Sg3+Nom: sån 
    sån+Pron+Pers+Sg3+Gen: suv
    sån+Pron+Pers+Sg3+Acc: suv
    sån+Pron+Pers+Sg3+Ine: sujna 
    sån+Pron+Pers+Sg3+Ill: sunji
    sån+Pron+Pers+Sg3+Ela: sujsta
    sån+Pron+Pers+Sg3+Com: sujna 
    sån+Pron+Pers+Du3+Nom: [såj, sådja]
    sån+Pron+Pers+Du3+Gen: sunnu
    sån+Pron+Pers+Du3+Acc: sunnuv
    sån+Pron+Pers+Du3+Ine: sunnun
    sån+Pron+Pers+Du3+Ill: sunnuj
    sån+Pron+Pers+Du3+Ela: sunnus
    sån+Pron+Pers+Du3+Com: sunnujn
    sån+Pron+Pers+Pl3+Nom: [sij, sidja]
    sån+Pron+Pers+Pl3+Gen: sijá
    sån+Pron+Pers+Pl3+Acc: sijáv
    sån+Pron+Pers+Pl3+Ine: siján
    sån+Pron+Pers+Pl3+Ill: sidjij
    sån+Pron+Pers+Pl3+Ela: sijás
    sån+Pron+Pers+Pl3+Com: sijáj
    dat+Pron+Pers+Sg3+Nom: dat 
    dat+Pron+Pers+Sg3+Gen: dan
    dat+Pron+Pers+Sg3+Acc: dav
    dat+Pron+Pers+Sg3+Ine: danna 
    dat+Pron+Pers+Sg3+Ill: dasi
    dat+Pron+Pers+Sg3+Ela: dassta
    dat+Pron+Pers+Sg3+Com: dajna
    dat+Pron+Pers+Pl3+Nom: da
    dat+Pron+Pers+Pl3+Gen: daj
    dat+Pron+Pers+Pl3+Acc: dajt
    dat+Pron+Pers+Pl3+Ine: dajn 
    dat+Pron+Pers+Pl3+Ill: dajda
    dat+Pron+Pers+Pl3+Ela: dajs
    dat+Pron+Pers+Pl3+Com: daj

  Pronoun - dat: # demonstrative
    dat+Pron+Pers+Sg3+Nom: dat 
    dat+Pron+Pers+Sg3+Gen: dan
    dat+Pron+Pers+Sg3+Acc: dav
    dat+Pron+Pers+Sg3+Ine: danna 
    dat+Pron+Pers+Sg3+Ill: dasi
    dat+Pron+Pers+Sg3+Ela: dassta
    dat+Pron+Pers+Sg3+Com: dajna
    dat+Pron+Pers+Pl3+Nom: da
    dat+Pron+Pers+Pl3+Gen: daj
    dat+Pron+Pers+Pl3+Acc: dajt
    dat+Pron+Pers+Pl3+Ine: dajn 
    dat+Pron+Pers+Pl3+Ill: dajda
    dat+Pron+Pers+Pl3+Ela: dajs
    dat+Pron+Pers+Pl3+Com: daj

  Pronoun - dakkir: # demonstrative
    dakkir+Pron+Dem+Sg+Nom: dakkir
    dakkir+Pron+Dem+Sg+Gen: dakkira
    dakkir+Pron+Dem+Sg+Acc: dakkirav
    dakkir+Pron+Dem+Sg+Ine: dakkirin 
    dakkir+Pron+Dem+Sg+Ill: dakkirij
    dakkir+Pron+Dem+Sg+Ela: dakkiris
    dakkir+Pron+Dem+Sg+Com: dakkirijn
    dakkir+Pron+Dem+Pl+Nom: dakkira
    dakkir+Pron+Dem+Pl+Gen: dakkirij
    dakkir+Pron+Dem+Pl+Acc: dakkirijt
    dakkir+Pron+Dem+Pl+Ine: dakkirijn 
    dakkir+Pron+Dem+Pl+Ill: dakkirijda
    dakkir+Pron+Dem+Pl+Ela: dakkirijs
    dakkir+Pron+Dem+Pl+Com: dakkirij
    dakkir+Pron+Dem+Ess: dakkirin

  Pronoun - iesj: # reflexive
    iesj+Pron+Refl+Sg+Nom: iesj
    iesj+Pron+Refl+Du+Nom: ietja
    iesj+Pron+Refl+Pl+Nom: ietja
    iesj+Pron+Refl+Gen+PxSg1: ietjam
    iesj+Pron+Refl+Gen+PxSg2: ietjat
    iesj+Pron+Refl+Gen+PxSg3: ietjas
    iesj+Pron+Refl+Gen+PxDu1: ietjama
    iesj+Pron+Refl+Gen+PxDu2: ietjada
    iesj+Pron+Refl+Gen+PxDu3: ietjaska
    iesj+Pron+Refl+Gen+PxPl1: ietjama
    iesj+Pron+Refl+Gen+PxPl2: ietjada
    iesj+Pron+Refl+Gen+PxPl3: ietjasa
    iesj+Pron+Refl+Ine+PxSg1: ietjanam
    iesj+Pron+Refl+Ine+PxSg2: ietjanit
    iesj+Pron+Refl+Ine+PxSg3: ietjanis
    iesj+Pron+Refl+Ine+PxDu1: ietjanimme
    iesj+Pron+Refl+Ine+PxDu2: ietjanihtte
    iesj+Pron+Refl+Ine+PxDu3: ietjaniska
    iesj+Pron+Refl+Ine+PxPl1: ietjanimme
    iesj+Pron+Refl+Ine+PxPl2: ietjanihtte
    iesj+Pron+Refl+Ine+PxPl3: ietjanisá
    iesj+Pron+Refl+Ill+PxSg1: allasim
    iesj+Pron+Refl+Ill+PxSg2: allasit
    iesj+Pron+Refl+Ill+PxSg3: allasis
    iesj+Pron+Refl+Ill+PxDu1: allasimme
    iesj+Pron+Refl+Ill+PxDu2: allasihtte
    iesj+Pron+Refl+Ill+PxDu3: allasiska
    iesj+Pron+Refl+Ill+PxPl1: allasimme
    iesj+Pron+Refl+Ill+PxPl2: allasihtte
    iesj+Pron+Refl+Ill+PxPl3: allasisá
    iesj+Pron+Refl+Ela+PxSg1: ietjastam
    iesj+Pron+Refl+Ela+PxSg2: ietjastit
    iesj+Pron+Refl+Ela+PxSg3: ietjastis
    iesj+Pron+Refl+Ela+PxDu1: ietjastimme
    iesj+Pron+Refl+Ela+PxDu2: ietjastihtte
    iesj+Pron+Refl+Ela+PxDu3: ietjastiska
    iesj+Pron+Refl+Ela+PxPl1: ietjastimme
    iesj+Pron+Refl+Ela+PxPl2: ietjastihtte
    iesj+Pron+Refl+Ela+PxPl3: ietjastisá
    iesj+Pron+Refl+Com+PxSg1: ietjajnam
    iesj+Pron+Refl+Com+PxSg2: ietjajnit
    iesj+Pron+Refl+Com+PxSg3: ietjajnis
    iesj+Pron+Refl+Com+PxDu1: ietjajnimme
    iesj+Pron+Refl+Com+PxDu2: ietjajnihtte
    iesj+Pron+Refl+Com+PxDu3: ietjajniska
    iesj+Pron+Refl+Com+PxPl1: ietjajnimme
    iesj+Pron+Refl+Com+PxPl2: ietjajnihtte
    iesj+Pron+Refl+Com+PxPl3: ietjajnisá

  Pronoun - mij: # Relative
    mij+Pron+Rel+Sg+Nom: mij
    mij+Pron+Rel+Sg+Gen: man
    mij+Pron+Rel+Sg+Acc: mav
    mij+Pron+Rel+Sg+Ine: manna
    mij+Pron+Rel+Sg+Ill: masi
    mij+Pron+Rel+Sg+Ela: massta
    mij+Pron+Rel+Sg+Com: majna
    mij+Pron+Rel+Pl+Nom: ma
    mij+Pron+Rel+Pl+Gen: maj
    mij+Pron+Rel+Pl+Acc: majt
    mij+Pron+Rel+Pl+Ine: majn
    mij+Pron+Rel+Pl+Ill: majda
    mij+Pron+Rel+Pl+Ela: majs
    mij+Pron+Rel+Pl+Com: maj
    mij+Pron+Rel+Ess: manen

  Pronoun - gut: # Relative
    guhti+Pron+Rel+Sg+Nom: [gut, guhti]
    guhti+Pron+Rel+Sg+Gen: gen
    guhti+Pron+Rel+Sg+Acc: gev
    guhti+Pron+Rel+Sg+Ine: gænna
    guhti+Pron+Rel+Sg+Ill: gesi
    guhti+Pron+Rel+Sg+Ela: gæssta
    guhti+Pron+Rel+Sg+Com: gejna
    guhti+Pron+Rel+Pl+Nom: gudi
    guhti+Pron+Rel+Pl+Gen: gej
    guhti+Pron+Rel+Pl+Acc: gejt
    guhti+Pron+Rel+Pl+Ine: gejn
    guhti+Pron+Rel+Pl+Ill: gejda
    guhti+Pron+Rel+Pl+Ela: gejs
    guhti+Pron+Rel+Pl+Com: gej
    guhti+Pron+Rel+Ess: guhtin


  Pronoun - galla: # interrogativ
    galla+Pron+Interr+Sg+Nom: galla
    galla+Pron+Interr+Sg+Gen: galle
    galla+Pron+Interr+Sg+Acc: gallev
    galla+Pron+Interr+Sg+Ine: gallen
    galla+Pron+Interr+Sg+Ill: galláj
    galla+Pron+Interr+Sg+Ela: galles
    galla+Pron+Interr+Sg+Com: gallijn
    galla+Pron+Interr+Pl+Nom: galle
    galla+Pron+Interr+Pl+Gen: gallij
    galla+Pron+Interr+Pl+Acc: gallijt
    galla+Pron+Interr+Pl+Ine: gallijn
    galla+Pron+Interr+Pl+Ill: gallijda
    galla+Pron+Interr+Pl+Ela: gallijs
    galla+Pron+Interr+Pl+Com: gallij
    galla+Pron+Interr+Ess: gallen

  Pronoun - moadda: # interrogativ
    moadda+Pron+Interr+Sg+Nom: moadda
    moadda+Pron+Interr+Sg+Gen: moatte
    moadda+Pron+Interr+Sg+Acc: moattev
    moadda+Pron+Interr+Sg+Ine: moatten
    moadda+Pron+Interr+Sg+Ill: moaddáj
    moadda+Pron+Interr+Sg+Ela: moattes
    moadda+Pron+Interr+Sg+Com: måttijn
    moadda+Pron+Interr+Pl+Nom: moatte
    moadda+Pron+Interr+Pl+Gen: måttij
    moadda+Pron+Interr+Pl+Acc: måttijt
    moadda+Pron+Interr+Pl+Ine: måttijn
    moadda+Pron+Interr+Pl+Ill: måttijda
    moadda+Pron+Interr+Pl+Ela: måttijs
    moadda+Pron+Interr+Pl+Com: måttij
    moadda+Pron+Interr+Ess: moaddan

  Pronoun - makkir: # interrogativ
    makkir+Pron+Interr+Sg+Nom: makkir
    makkir+Pron+Interr+Sg+Gen: makkira
    makkir+Pron+Interr+Sg+Acc: makkirav
    makkir+Pron+Interr+Sg+Ine: makkirin
    makkir+Pron+Interr+Sg+Ill: makkirij
    makkir+Pron+Interr+Sg+Ela: makkiris
    makkir+Pron+Interr+Sg+Com: makkirijn
    makkir+Pron+Interr+Pl+Nom: makkira
    makkir+Pron+Interr+Pl+Gen: makkirij
    makkir+Pron+Interr+Pl+Acc: makkirijt
    makkir+Pron+Interr+Pl+Ine: makkirijn
    makkir+Pron+Interr+Pl+Ill: makkirijda
    makkir+Pron+Interr+Pl+Ela: makkirijs
    makkir+Pron+Interr+Pl+Com: makkirij
    makkir+Pron+Interr+Ess: makkirin

  Pronoun - goabbá: # relative
    goabbá+Pron+Rel+Sg+Nom: goabbá
    goabbá+Pron+Rel+Sg+Gen: goappá
    goabbá+Pron+Rel+Sg+Acc: goappáv
    goabbá+Pron+Rel+Sg+Ine: goappán
    goabbá+Pron+Rel+Sg+Ill: goabbáj
    goabbá+Pron+Rel+Sg+Ela: goappás
    goabbá+Pron+Rel+Sg+Com: goappájn
    goabbá+Pron+Rel+Pl+Nom: goappá
    goabbá+Pron+Rel+Pl+Gen: goappáj
    goabbá+Pron+Rel+Pl+Acc: goappájt
    goabbá+Pron+Rel+Pl+Ine: goappájn
    goabbá+Pron+Rel+Pl+Ill: goappájda
    goabbá+Pron+Rel+Pl+Ela: goappájs
    goabbá+Pron+Rel+Pl+Com: goappáj
    goabbá+Pron+Rel+Ess: goabbán

  Pronoun - goappátjagá: # relative
    goappátjagá+Pron+Indef+Pl+Nom: goappátjagá
    goappátjagá+Pron+Indef+Pl+Gen: goappátjagáj
    goappátjagá+Pron+Indef+Pl+Acc: goappátjagájt
    goappátjagá+Pron+Indef+Pl+Ine: goappátjagájn
    goappátjagá+Pron+Indef+Pl+Ill: goappátjagájda
    goappátjagá+Pron+Indef+Pl+Ela: goappátjagájs
    goappátjagá+Pron+Indef+Pl+Com: goappátjagáj

  Pronoun - gájkka: # Indefinitive
    gájka+Pron+Indef+Sg+Nom: gájkka
    gájka+Pron+Indef+Sg+Gen: gájka
    gájka+Pron+Indef+Sg+Acc: gájkav
    gájka+Pron+Indef+Sg+Ine: gájkan
    gájka+Pron+Indef+Sg+Ill: gájkkaj
    gájka+Pron+Indef+Sg+Ela: gájkas
    gájka+Pron+Indef+Sg+Com: gájkajn
    gájka+Pron+Indef+Pl+Nom: gájka
    gájka+Pron+Indef+Pl+Gen: gájkaj
    gájka+Pron+Indef+Pl+Acc: gájkajt
    gájka+Pron+Indef+Pl+Ine: gájkajn
    gájka+Pron+Indef+Pl+Ill: gájkajda
    gájka+Pron+Indef+Pl+Ela: gájkajs
    gájka+Pron+Indef+Pl+Com: gájkaj
    gájka+Pron+Indef+Ess: gájkkan

  Pronoun - goabbák: # Indef
    goabbák+Pron+Indef+Sg+Nom: goabbák
    goabbák+Pron+Indef+Sg+Gen: goappága
    goabbák+Pron+Indef+Sg+Acc: goappágav
    goabbák+Pron+Indef+Sg+Ine: goappágin
    goabbák+Pron+Indef+Sg+Ill: goabbágij
    goabbák+Pron+Indef+Sg+Ela: goappágis
    goabbák+Pron+Indef+Sg+Com: goappágijn
    goabbák+Pron+Indef+Pl+Nom: goappága
    goabbák+Pron+Indef+Pl+Gen: goappágij
    goabbák+Pron+Indef+Pl+Acc: goappágijt
    goabbák+Pron+Indef+Pl+Ine: goappágijn
    goabbák+Pron+Indef+Pl+Ill: goappágijda
    goabbák+Pron+Indef+Pl+Ela: goappágijs
    goabbák+Pron+Indef+Pl+Com: goappágij
